臺灣臺中地方法院刑事判決
110年度交易字第1048號
公  訴  人  臺灣臺中地方檢察署檢察官
被      告  涂展瑋



上列被告因過失傷害案件，經檢察官提起公訴（110年度偵字第2
074號），被告就被訴事實為有罪之陳述，經告知簡式審判程序
之旨，並聽取被告與公訴人之意見後，本院裁定進行簡式審判程
序，判決如下：
    主    文
涂展瑋犯過失傷害罪，處拘役伍拾伍日，如易科罰金，以新臺幣
壹仟元折算壹日。
    犯罪事實及理由
一、本案犯罪事實及證據，除犯罪事實欄一第1行「涂展瑋於…」
    之記載，更正為「涂展瑋考領有普通小客車駕駛執照，其於
    …」，及證據部分補充：「被告涂展瑋於本院準備程序及審
    理中之自白」、「被告之證號查詢汽車駕駛人資料」外，餘
    均引用檢察官起訴書（如附件）之記載。
二、論罪科刑
  ㈠核被告所為，係犯刑法第284條前段之過失傷害罪。 
　㈡被告於肇事後，在未有偵查犯罪職權之警察知悉前，不逃避
    接受裁判，並於警方到場處理時，表明其為肇事駕駛等情，
    有臺中市政府警察局道路交通事故肇事人自首情形紀錄表在
    卷足憑（見偵卷第51頁）。被告於民國110年4月23日偵查中
    雖經檢察官傳喚未到，復拘提無果，然被告嗣於110年5月5
    日自行到案接受偵訊，有臺灣臺中地方檢察署點名單及臺中
    市政府警察局第五分局110年5月6日中市警五分偵字第11000
    20845號、臺中市政府警察局大雅分局110年5月8日中市警雅
    分偵字第1100021721號函在卷可稽（見偵卷第83頁、第87頁
    、第101頁、第117頁），被告於本院準備程序亦依傳喚到庭
    接受裁判，自符合刑法第62條前段得減輕其刑規定，爰參酌
    本案案發情節及其犯後態度等一切情狀，依刑法第62條前段
    規定減輕其刑。
  ㈢爰以行為人之責任為基礎，審酌被告參與道路交通，自應確
    實遵守交通規則以維護自身及其他用路人之安全，其駕駛自
    用小客車行至無號誌之交岔路口時，疏未注意車道數相同且
    同為直行車時，左方車應暫停讓右方車先行，而與告訴人李
    胤碩騎乘之機車發生碰撞，致使告訴人受有第二腰椎楔狀壓
    迫閉鎖性骨折、下背和骨盆挫傷、右側手部及左側足部擦傷
    ；並斟酌被告就本案車禍事故之過失態樣、被告終知坦承犯
    行，然未能與告訴人成立調解之犯後態度，兼衡被告自述之
    智識程度及家庭經濟生活狀況（見本院卷第42頁）等一切情
    狀，量處如主文所示之刑，並諭知易科罰金之折算標準。
據上論斷，應依刑事訴訟法第273條之1第1項、第299條第1項前
段、第310條之2、第454條第2項，刑法第284條前段、第62條前
段、第41條第1項前段，刑法施行法第1條之1第1項，判決如主文
。
本案經檢察官楊植鈞提起公訴，檢察官陳君瑜到庭執行職務。
中　　華　　民　　國　　110 　年　　9 　　月　　28　　日
                  刑事第五庭    法  官  黃世誠
以上正本證明與原本無異。
如不服本判決應於收受送達後20日內向本院提出上訴書狀，並應
敘述具體理由；其未敘述上訴之理由者，應於上訴期間屆滿後20
日內向本院補提理由書（均須按他造當事人之人數附繕本）「切
勿逕送上級法院」。
告訴人或被害人如不服判決，應備理由具狀向檢察官請求上訴，
上訴期間之計算，以檢察官收受判決正本之日起算。
　　　　　　　　　　　          書記官  張捷菡
中　　華　　民　　國　　110 　年　　9 　　月　　28　　日
附錄論罪科刑法條
中華民國刑法第284條
因過失傷害人者，處1年以下有期徒刑、拘役或10萬元以下罰金
；致重傷者，處3年以下有期徒刑、拘役或30萬元以下罰金。
附件：
臺灣臺中地方檢察署檢察官起訴書
                                     110年度偵字第2074號
　　被　　　告　涂展瑋　男　30歲（民國00年00月0日生）
　　　　　　　　　　　　籍設臺中市○○區○○路0段000巷00                        弄00號
　　　　　　　　　　　　現居臺中市○區○○○路00巷00號
　　　　　　　　　　　　國民身分證統一編號：Z000000000號
上列被告因過失傷害案件，已經偵查終結，認應提起公訴，茲將
犯罪事實及證據並所犯法條分敘如下：
　　　　犯罪事實
一、涂展瑋於民國109年8月5日17時23分許，駕駛車牌號碼0000-
    00號自用小客車，沿臺中市北屯區經貿東路由經貿三路往敦
    化路（由北往南）方向行駛，駛至臺中市北屯區經貿東路與
    經貿二路交岔路口前時，適有李胤碩騎乘車牌號碼000-0000
    號普通重型機車沿臺中市北屯區經貿二路由經貿路往中平路
    （由西往東）方向直行並駛至該處，涂展瑋本應注意汽車行
    駛至交岔路口時，同為直行車時，左方車應暫停讓右方車先
    行，且應注意車前狀況，以隨時採取必要之安全措施，而當
    時天候晴、暮光、路面乾燥且無缺陷、無障礙物、視距良好
    ，並無不能注意之情事，竟疏未注意及此，貿然直行，涂展
    瑋駕駛前揭車輛之右側車頭不慎碰撞李胤碩前揭機車左側，
    致李胤碩人車倒地，並受有第二腰椎楔狀壓迫閉鎖性骨折、
    下背和骨盆挫傷、右側手部及左側足部擦傷之傷害。
二、案經李胤碩向臺中市北屯區公所調解委員會聲請調解不成立
    後，聲請移送而視為於聲請調解時已經告訴，由臺中市北屯
    區公所函送偵辦。
　　　　證據並所犯法條
一、證據清單及待證事實
編號 證據名稱 待證事項 1 被告涂展瑋於警詢及偵查中自白 全部犯罪事實。 2 證人即告訴人李胤碩於警詢及偵查中證訴 其證稱：伊騎乘車號000-0000號機車，騎在北屯區經貿二路往中平二路方向，伊直行要通過經貿東路與經貿二路的交岔 路口，該處沒有號誌燈，伊通 過該路口時有減速，被告車子從伊的左側過來，並沒有減速，撞到後，伊機車倒地、滑行，伊人飛出去，跌到人行道上後翻滾並且受傷等語，證明被告涉有上開罪嫌之事實。 3 澄清綜合醫院診斷證明書1紙 告訴人因上開車禍而受有傷害之事實。 4 ⑴道路交通事故現場圖、道路交通事故調查報告表(一)(二)各1份 ⑵臺中市政府警察局道路交   通事故談話紀錄表2份 ⑶現場及車損照片共20張 ⑷臺中市政府警察局道路交通事故肇事人自首情形紀錄表、交通事故補充資料表各1份 ⑸臺中市政府警察局道路交   通事故初步分析研判表1   份 ⑹臺中市北屯區公所110年1月5日公所民字第1100000268號函暨移送偵查書、聲請調解書、調解案件轉介單各1份  ⑴被告於上開時、地駕駛前揭車輛，未依道路交通規則第94條第3項、第102條第1項第2款規定，其為左方車未暫停讓告訴人之右方車先行，且未注意車前狀況，而與告訴人發生車禍，被告對本案車禍發生係有過失之事實。 ⑵被告與告訴人調解不成立，依鄉鎮市調解條例第31條規定，視為於告訴人聲請調解時（109年11月16日）已經提起告訴。 
二、核被告涂展瑋所為，係犯刑法第284條前段之過失傷害罪嫌
    。
三、依刑事訴訟法第251條第1項提起公訴。
　　此　致
臺灣臺中地方法院
中　　華　　民　　國　 110　　年　　6 　　月　　30　　日
　　　　　　　　　　　　　　　檢　察　官　楊植鈞